臺灣嘉義地方法院刑事判決
111年度易字第214號
公  訴  人  臺灣嘉義地方檢察署檢察官
被      告  蔡宜廷


上列被告因竊盜案件，經檢察官提起公訴（111年度偵字第3204
號），本院判決如下：
    主      文
蔡宜廷犯侵入住宅竊盜罪，處有期徒刑捌月。    
未扣案犯罪所得合計價值新臺幣貳萬捌仟元之金牌兩面沒收，於
全部或一部不能沒收或不宜執行沒收時，追徵其價額。
    事實及理由
一、犯罪事實
    蔡宜廷意圖為自己不法所有，基於加重竊盜之犯意，於民國
    110年11月15日中午12時34分許，騎乘車牌號碼000-0000號
    普通重型機車前往林○○位於嘉義縣○○鄉○○村○○00○0號住處，
    自側門進入徒手竊取放置於神明廳裡其中2尊神像胸前所配
    戴金牌各1面【合計價值新臺幣(下同)28000元），得手後隨
    即騎乘前開機車離去。
二、證據能力
　　刑事訴訟法第159條之5規定，被告以外之人於審判外之陳述
    ，雖不符前4條之規定，而經當事人於審判程序同意作為證
    據，法院審酌該言詞陳述或書面陳述作成時之情況，認為
    適當者，亦得為證據。當事人、代理人或辯護人於法院調查
    證據時，知有第159條第1項不得為證據之情形，而未於言詞
    辯論終結前聲明異議者，視為有前項之同意。本判決以下所
    引用之傳聞證據，檢察官及被告蔡宜廷於審判程序中均同意
    作為證據使用，或知有傳聞證據之情形而未於言詞辯論終結
    前聲明異議，本院審酌該等證據作成時之情況，並無違法取
    證之情形，又與本案有關聯性，認為以之作為證據應屬適當
    ，均具有證據能力。
三、認定犯罪事實所憑之證據及理由
　㈠訊據被告對於其在上揭時間侵入告訴人林○○住宅，而在屋內
    神明廳所供俸之神像胸前竊得物品等事實均坦承不諱(本院
    卷第149頁)，核與告訴人指訴大致相符（警卷第5頁至第6頁
    ），並有被害報告書（警卷第12頁）、現場蒐證照片、監視
    錄影畫面翻拍照片、監視器光碟（警卷第13頁至第15頁、末
    頁證物袋）、車輛詳細資料報表（警卷第16頁）、嘉義縣警
    察局民雄分局柳溝派出所受（處）理案件證明單、受理各類
    案件紀錄表（警卷第26頁至第27頁）、本院搜索票、嘉義縣
    警察局民雄分局搜索筆錄、扣押物品目錄表、無應扣押之物
    證明書、自願受搜索同意書（警卷第7頁至第11頁）可憑，
    此部分事實自堪認定為真。
　㈡被告雖辯稱所竊得物品僅為塑膠板而非金牌(本院卷第149頁)
    ，惟告訴人對於神明廳內所供俸3尊神像各自配戴金牌樣式
    指訴清楚明確（警卷第5頁至第6頁），且就其中1尊神像上
    確實配戴有1面金牌(警卷第13頁至第14頁)，而被告自承確
    係自神像身上竊得物品(本院卷第149頁)，觀諸一般民眾於
    所供俸之神像前配戴金牌用以酬神表示敬意，本屬甚為普遍
    之民間信仰，告訴人自無可能僅於1尊神像配戴金牌而特意
    於其他2尊神像配戴無經濟價值之塑膠板以褻瀆神尊，告訴
    人所為指訴自屬平實可信，被告此部分辯解則顯為卸責之詞
    ，無足採信。
　㈢綜上，本案事證明確，被告犯行堪以認定，應依法論科。
四、論罪科刑
　㈠核被告所為，係犯刑法第321條第1項第1款之侵入住宅竊盜罪
    。
　㈡被告構成累犯之事實及應加重其刑之事項，均應由檢察官主
    張並具體指出證明之方法後，經法院踐行調查、辯論程序，
    方得作為論以累犯及是否加重其刑之裁判基礎(最高法院刑
    事大法庭110年度台上大字第5660號裁定意旨參照)。本件檢
    察官已提出本院105年度易字第1127號刑事判決及執行指揮
    書電子檔紀錄（本院卷第89頁至第95頁）用以舉證構成被告
    累犯且具體說明被告犯罪後應謹慎但未有如此仍犯本案，足
    見刑罰反應薄弱而有加重其刑之必要，且被告前因施用毒品
    及竊盜等案件，分別經本院以106年度聲字第423號、第424
    號裁定應執行有期徒刑2年、2年確定，嗣於109年6月17日因
    縮短刑期假釋出監，於110年1月15日縮刑期滿未經撤銷假釋
    視為執行完畢，有卷附臺灣高等法院被告前案紀錄表可參(
    本院卷第47頁至第77頁)。被告於受有期徒刑之執行完畢後
    ，5年以內故意再犯本案有期徒刑以上之罪，為累犯，本院
    審酌被告犯罪情狀，認為如依累犯規定加重最低本刑，並不
    會使被告所受之刑罰超過其所應負擔之罪責，也不會使其人
    身自由因此遭受過苛之侵害，與憲法罪刑相當原則及比例原
    則皆無抵觸，應依刑法第47條第1項規定加重其刑。至司法
    院釋字第775號解釋，依解釋文及理由之意旨，係指構成累
    犯者，不分情節，一律加重最低本刑，於不符合刑法第59條
    所定要件之情形下，致生行為人所受之刑罰超過其所應負擔
    罪責之個案，不符罪刑相當原則、比例原則。於此範圍內，
    在修正前，為避免發生上述罪刑不相當之情形，法院就該個
    案應裁量是否加重最低本刑；依此，該解釋係指個案應量處
    最低法定刑、又無法適用刑法第59條在內減輕規定之情形，
    法院應依此解釋意旨裁量不予加重最低本刑（最高法院108
    年度台上字第338號判決意旨參照），本案被告犯罪情節既
    無上開情事，尚無依上開解釋意旨裁量不予加重最低本刑之
    餘地，附此敘明。　　　
  ㈢爰審酌被告不憑己力謀取所需，恣意行竊而未能尊重他人財
    產權，欠缺守法意識，所為殊不可取，且考量被告犯後僅坦
    承部分犯行而仍有避重就輕情形，未與告訴人達成和解，暨
    其自陳國中畢業之智識程度，未婚、無子女，觀察、勒戒前
    從事大樓保全，與母親同住，家境勉持等一切情狀，量處如
    主文所示之刑(基於精簡裁判之要求，即使法院論以累犯，
    無論有無加重其刑，判決主文均無庸為累犯之諭知)。
五、被告本案犯罪所得合計價值28000元之金牌2面，因未扣案，
    應依刑法第38條之1第1項、第3項規定宣告沒收之，且於全
    部或一部不能沒收或不宜執行沒收時，追徵其價額。
據上論斷，應依刑事訴訟法第299條第1項前段(依刑事判決精簡
原則，僅記載程序法條)，判決如主文。
本案經檢察官柯文綾提起公訴，檢察官楊麒嘉到庭執行職務。
中　　華　　民　　國　　111 　年　　8 　　月　　31　　日
                  刑事第八庭  法　官  盧伯璋　　
以上正本證明與原本無異。
如不服本判決應於收受判決後20日內向本院提出上訴書狀，並應
敘述具體理由；其未敘述上訴理由者，應於上訴期間屆滿後20日
內向本院補提理由書（均須按他造當事人之人數附繕本）「切勿
逕送上級法院」。告訴人或被害人如對於本判決不服者，應具備
理由請求檢察官上訴，其上訴期間之計算係以檢察官收受判決正
本之日期為準。　　　　　　　　　
中　　華　　民　　國　　111 　年　　8 　　月　　31　　日
                              書記官  曹瓊文
附錄本案論罪科刑法條：
中華民國刑法第321條
犯前條第一項、第二項之罪而有下列情形之一者，處六月以上五
年以下有期徒刑，得併科五十萬元以下罰金：
一、侵入住宅或有人居住之建築物、船艦或隱匿其內而犯之。
二、毀越門窗、牆垣或其他安全設備而犯之。
三、攜帶兇器而犯之。
四、結夥三人以上而犯之。
五、乘火災、水災或其他災害之際而犯之。
六、在車站、港埠、航空站或其他供水、陸、空公眾運輸之舟、
    車、航空機內而犯之。